【裁判字號】    92,訴,552
【裁判日期】    921128
【裁判案由】    違反槍砲彈藥刀械管制條例等
【裁判全文】
台灣新竹地方法院刑事判決                          九十二年度訴字第五五二號
    公  訴  人  臺灣新竹地方法院檢察署檢察官
    被      告  甲○○
右列被告因違反槍砲彈藥刀械管制條例案件，經檢察官提起公訴（九十一年度偵字第
七二０五號、九十二年度偵字第二七四０號），本院合議庭裁定進行簡式審判程序，
判決如左：
    主      文
甲○○未經許可，持有其他可發射子彈具有殺傷力之改造金屬玩具手槍，累犯，處有
期徒刑壹年貳月，併科罰金新台幣貳萬元，罰金如易服勞役，以新臺幣玖佰元即銀元
佰元折算壹日。
扣案之仿ＦＮ廠半自動手槍製造之改造金屬玩具手槍壹枝（含彈匣壹個，槍枝管制編
號：0000000000）沒收。
    事      實
一、甲○○曾於民國八十五年間，因違反麻醉藥品管理條例案件，經本院以八十五年
    度訴字第九三二號判處有期徒刑五月確定，於八十七年一月十二日執行完畢，竟
    仍不知悔改，於九十年間，在其位於新竹縣新豐鄉青埔村九鄰青埔子一五三之二
    號住處附近，向真實、姓名年籍不詳，綽號「阿堂」之男子，以新台幣（下同）
    二萬元之價格，購買仿ＦＮ廠半自動手槍製造之金屬玩具手槍換裝土造金屬槍管
    改造而成具殺傷力之改造槍枝一支（含彈匣一個，槍枝管制編號：000000
    0000），未經許可而持有之。嗣於九十一年十二月二十一日十一時二十分許
    ，經警循線在新竹縣湖口鄉○○路四八號旁空地之雜物中查獲，並扣得上開改造
    手槍一支。
二、案經新竹市警察局移送台灣新竹地方法院檢察署檢察官偵查起訴。
    理      由
一、本件被告甲○○所犯係違反槍砲彈藥刀械管制條例之罪，尚非死刑、無期徒刑、
    最輕本刑為三年以上有期徒刑之罪，或高等法院管轄第一審之案件，被告於本院
    審判程序進行中，就被訴事實為有罪之陳述，經本院合議庭認合於新修正刑事訴
    訟法第二百七十三條之一之規定，裁定進行簡式審判程序，均合先敘明。
二、右揭事實，業據被告於偵審中坦承不諱，核與證人李雙達及乙○○證述之情節大
    致相符，且有上開扣案之仿ＦＮ廠半自動手槍製造之金屬玩具手槍換裝土造金屬
    槍管改造而成具殺傷力之改造槍枝一支（含彈匣一個，槍枝管制編號：0000
    000000）扣案可證，再扣案槍枝經送請內政部警政署刑事警察局以性能檢
    驗法鑑驗結果如次：送鑑改造手槍壹枝（含彈匣，槍枝管制編號0000000
    000號），認係仿ＦＮ廠半自動手槍製造之玩具手槍換裝土造金屬槍管改造而
    成之改造手槍，機械性能良好，可擊發適用之子彈，認具殺傷力等語，此有內政
    部警政署刑事警察局九十一年一月九日刑鑑字第０九一０三四０二一四號鑑驗通
    知書一紙在卷可憑，堪認被告上開自白核與事實相符。本件事證已臻明確，被告
    犯行洵堪認定，應予依法論科。
三、核被告所為，係犯槍砲彈藥刀械管制條例第十一條第四項未經許可持有其他可發
    射子彈具有殺傷力之改造金屬玩具手槍罪。又被告前於八十五年間，因違反麻醉
    藥品管理條例案件，經本院以以八十五年度訴字第九三二號判處有期徒刑五月確
    定，於八十七年一月十二日執行完畢，此有臺灣高等法院被告全國前案紀錄表、
    臺灣新竹地方法院檢察署刑案資料查註紀錄表各乙份存卷可按，其於受有期徒刑
    以上刑之執行完畢後五年以內再犯本件有期徒刑以上之罪，係屬累犯，應依刑法
    第四十七條之規定加重其刑。爰審酌被告前有違反麻醉藥品管理條例、毒品危害
    防制條例、傷害等前科，有前開紀錄表在卷可稽，素行非佳，其無故持有改造玩
    具手槍，所為對社會有潛在危險性，威脅社會秩序及人民之生命、身體安全，並
    其犯罪動機、手段，暨犯罪後坦承犯行，態度良好等一切情狀，量處如主文所示
    之刑，併科罰金部分並諭知易服勞役之折算標準，以資懲儆。末查，八十六年十
    一月二十四日修正公佈之槍砲彈藥刀械管制條例第十九條規定：「犯第七條、第
    八條、第十條、第十一條、第十二條第一項至第三項、第十三條第一項至第三項
    之罪，經判處有期徒刑者，應於刑之執行完畢或赦免後，令入勞動場所，強制工
    作，其期間為三年。」前開有關宣告強制工作之規定，業經刪除，並於九十年十
    一月十四日經總統以（九０）華總一義字第九０００二二三四七０號令公布，於
    同年月十六日生效，是有關宣告強制工作之規定，已不再適用，本件被告前雖有
    違反麻醉藥品管理條例、毒品危害防制條例及傷害等犯罪紀錄，惟並無違反槍砲
    彈藥刀械管制條例案件之前科，有卷附臺灣高等法院被告全國前案紀錄表及臺灣
    新竹地方法院檢察署刑案資料查註紀錄表各一份在卷可按，且其雖犯本件持有改
  造金屬玩具手槍之罪行，但並未持該槍械作為另犯他案之兇器，故尚難認被告有
    犯罪之習慣或以犯罪為常業或因遊蕩或懶惰成習而犯罪，而有矯治其社會危險性
    之必要，是自亦無刑法第九十條第一項規定宣告強制工作之必要，附此敘明。
四、扣案之前開仿ＦＮ廠半自動手槍製造之金屬玩具手槍換裝土造金屬槍管改造而成
    具殺傷力之改造槍枝一支（含彈匣一個，槍枝管制編號：0000000000
    ）係屬違禁物，應依刑法第三十八條第一項第一款規定宣告沒收。
據上論斷，應依刑事訴訟法第二百七十三條之一第一項、第二百九十九條第一項前段
，槍砲彈藥刀械管制條例第十一條第四項，刑法第十一條前段、第四十七條、第四十
二條第二項、第三十八條第一項第一款，罰金罰鍰提高標準條例第二條，現行法規所
定貨幣單位折算新臺幣條例第二條，判決如主文。
本案經檢察官陳榮林到庭執行職務。
中      華      民      國    九十二    年     十一     月    二十八    日
                                      臺灣新竹地方法院刑事第三庭
                                          法  官  高  敏  俐
右正本證明與原本無異。
如不服本判決，應於判決送達後十日內，向本院提出上訴狀。
                                          書記官  賴  寶  合
中      華      民      國    九十二    年     十一     月    二十八    日
附錄本案論罪科刑法條全文：
槍砲彈藥刀械管制條例第十一條第四項
未經許可，持有、寄藏或意圖販賣而陳列第一項所列槍砲者，處一年以上七年以下有
期徒刑，併科新臺幣七百萬元以下罰金。


司法院資訊處製作；財團法人民間司法改革基金會備份。
